臺灣高雄地方法院刑事裁定
111年度聲字第243號
聲  請  人  臺灣高雄地方檢察署檢察官
受  刑  人  林忠億



上列聲請人因受刑人數罪併罰有二裁判以上，聲請定其應執行之
刑（111年度執聲字第137號），本院裁定如下：
　　主  文
林忠億犯如附表所示之罪，所處各如附表所載之刑，應執行有期
徒刑伍年伍月。
    理　由
一、聲請意旨略以：受刑人因犯如附表所示之罪，先後經判決確
    定，應依刑法第50條、第53條及第51條第5款規定，定其應
    執行之刑，爰依刑事訴訟法第477條第1項規定聲請定應執行
    刑等語。
二、按裁判確定前犯數罪者，併合處罰之；數罪併罰，有2裁判
    以上者，依第51條之規定，定其應執行之刑；又數罪併罰，
    分別宣告其罪之刑，如宣告多數有期徒刑者，於各刑中之最
    長期以上，各刑合併之刑期以下，定其刑期，但不得逾30年
    ，刑法第50條第1項前段、第51條第5款、第53條分別定有明
    文。再者，法律上屬於自由裁量之事項，有其外部性界限及
    內部性界限，並非概無拘束。依據法律之具體規定，法院應
    在其範圍選擇為適當之裁判者，為外部性界限；而法院為裁
    判時，應考量法律之目的，及法律秩序之理念所在者，為內
    部性界限。法院為裁判時，二者均不得有所踰越，是數罪併
    罰，有二裁判以上，定其應執行之刑時，固屬法院自由裁量
    之事項，然仍應受前揭外部性界限及內部性界限之拘束（最
    高法院93年度台非字第192號判決要旨可參）。
三、經查，本件受刑人犯附表所示之罪，先後經法院判處如附表
    所示之刑，且編號2至8所示之罪，曾經判決定應執行刑為有
    期徒刑5年2月確定（各罪之犯罪時間、判決案號、確定日期
    等詳見附表所載），此有各該判決書及臺灣高等法院被告前
    案紀錄表附卷可稽，符合數罪定其應執行之刑之要件。再者
    ，受刑人本案所犯有得易科罰金（即編號1）及不得易科罰
    金（即編號2至8）之罪，依刑法第50條第1項但書第1款之規
    定，不得定應執行刑，然受刑人已具狀依刑法第50條第2項
    規定，請求檢察官聲請附表所示各罪定應執行刑，此有受刑
    人聲請書1份附卷為憑，本院認本件聲請核屬正當。復依前
    開說明，本院就附表所示案件，再為定應執行刑之裁判時，
    自應受前開裁判所為定應執行刑內部界限之拘束，即不得重
    於上開曾經定應執行刑之罪所示定應執行刑與其餘各罪所示
    判決刑度加計之總和（計算式：5月＋5年2月＝5年7月），再
    經衡酌受刑人所犯犯罪類型各為施用、販賣毒品，行為態樣
    不同，惟均係毒品危害防制條例案件、暨犯罪時間間隔不久
    、所犯罪數之整體非難評價、受刑人以上開聲請書所陳述請
    求從輕定刑之意見等總體情狀，裁定如主文所示之應執行刑
    。
四、又上揭如附表編號1所示部分，雖已先執行完畢，但上開各
    罪既均屬裁判確定前所犯數罪，仍應定其應執行之刑，再於
    執行時扣除已執行部分之刑期；且該如附表編號1部分，固
    係最重本刑為5年以下有期徒刑之罪，原確定判決宣告之刑
    期亦未逾6個月，本雖得易科罰金，惟因與附表編號2至8所
    示不得易科罰金之犯罪併合處罰之結果而不得易科罰金，參
    照司法院大法官會議釋字第144、679號解釋自毋庸為易科罰
    金之記載，均併此敘明。
五、爰依刑事訴訟法第477 條第1 項，刑法第50條第2 項、第53
    條、第51條第5 款，裁定如主文。
中　　華　　民　　國　　111 　年　　3 　　月　　22　　日
                  刑事第三庭    法　官  洪韻婷
以上正本證明與原本無異。
如不服本裁定，應於送達後5日內，向本院提出抗告狀。
中　　華　　民　　國　　111 　年　　3 　　月　　22　　日
                                書記官  沈彤檍
附表：
 編          號           1          2          3  罪          名  毒品危害防制條例 毒品危害防制條例 毒品危害防制條例  宣    告    刑   有期徒刑5月，如易科罰金，以新臺幣1000元折算1日 有期徒刑3年8月 有期徒刑3年8月  犯  罪  日  期   107年10月14日  107年8月22日 107年7月23日  偵查(自訴)機關年  度  案  號  高雄地檢107年度毒偵字第4165號 高雄地檢107年度偵字第19203號 高雄地檢107年度偵字第19203號 最  後   事實審 法    院        高雄地院       高雄地院       高雄地院   案    號   108年度簡字第972號 108年度訴字第274號  108年度訴字第274號  判決日期  108年5月13日  109年10月30日 109年10月30日  確  定   判  決 法    院        高雄地院     最高法院      最高法院   案    號   109年度簡字972號  110年度台上字第4793號  110年度台上字第4793號   判    決 確定日期 108年6月18日  110年8月5日 110年8月5日 是否為得易科罰金之案件  是 否 否  備           註  高雄地檢108年度執字第5926號（即109年度執緝字第1263號） (前科表編號16，已執行完畢) 高雄地檢110年度執字第5780號 (前科表編號15。本附表編號2至8部分，曾定應執行有期徒刑5年2月)   


 編          號           4          5          6  罪          名  毒品危害防制條例 毒品危害防制條例 毒品危害防制條例  宣    告    刑   有期徒刑3年8月 有期徒刑3年8月 有期徒刑3年8月  犯  罪  日  期   107年7月28日  107年8月7日 107年8月8日  偵查(自訴)機關年  度  案  號  高雄地檢107年度偵字第19203號 高雄地檢107年度偵字第19203號 高雄地檢107年度偵字第19203號 最  後   事實審 法    院        高雄地院       高雄地院       高雄地院   案    號  108年度訴字第274號  108年度訴字第274號  108年度訴字第274號  判決日期  109年10月30日  109年10月30日 109年10月30日  確  定   判  決 法    院      最高法院      最高法院      最高法院   案    號  110年度台上字第4793號 110年度台上字第4793號  110年度台上字第4793號   判    決 確定日期 110年8月5日  110年8月5日 110年8月5日 是否為得易科罰金之案件  否 否 否  備           註  高雄地檢110年度執字第5780號 (前科表編號15。本附表編號2至8部分，曾定應執行有期徒刑5年2月)    

 編          號           7          8  罪          名  毒品危害防制條例 毒品危害防制條例  宣    告    刑   有期徒刑3年10月 有期徒刑3年10月  犯  罪  日  期   107年9月19日  107年9月21日  偵查(自訴)機關年  度  案  號  高雄地檢107年度偵字第19203號 高雄地檢107年度偵字第19203號 最  後   事實審 法    院        高雄地院       高雄地院   案    號  108年度訴字第274號  108年度訴字第274號 (聲請書附表誤載為【108年度訴字第12號】，應予更正)   判決日期  109年10月30日  109年10月30日 確  定   判  決 法    院      最高法院      最高法院   案    號  110年度台上字第4793號 110年度台上字第4793號   判    決 確定日期 110年8月5日  110年8月5日 是否為得易科罰金之案件  否 否  備           註  高雄地檢110年度執字第5780號 (前科表編號15。本附表編號2至8部分，曾定應執行有期徒刑5年2月)